臺灣高等法院民事裁定
110年度抗字第268號
抗  告  人  黃凱琳  



上列抗告人因與相對人玉山商業銀行股份有限公司等間清償債務
強制執行事件，聲請司法事務官迴避，對於中華民國110年1月4
日臺灣臺北地方法院裁定（109年度聲字第581號）提起抗告，本
院裁定如下： 
    主  文
抗告駁回。
抗告費用由抗告人負擔。
    理  由
一、聲請及抗告意旨略以：原法院司法事務官吳彥慧於承辦原法
    院108年度司執助字第2878號清償債務強制執行事件（下稱
    系爭執行事件），拍賣抗告人所有一銘投資股份有限公司43
    萬5,000股(下稱系爭股份)，於民國109年2月20日第二次公
    開拍賣（下稱第二次拍賣程序）時，因將前承辦司法事務官
    手寫文字「990萬」誤為「＋90」萬元，即將原價「＋90」萬
    元，以新臺幣（下同）916萬5,000元作為底價，導致第三人
    黃韻頻出價不足底價50%，即宣告得標；發現上開瑕疵後，
    未依強制執行法第70條第5項規定作價詢問債權人是否承受
    ，逕撤銷第二次拍賣程序，並公開底價予第三人黃韻頻，致
    黃韻頻於109年3月26日以低價拍得系爭股份，足認其執行職
    務故意或過失洩漏予特定應買人，而有偏頗之虞，依法應予
    迴避。又承辦司法事務官多次拒絕伊代理人聲請閱卷，經伊
    告知相關實務見解後，始予同意，顯見其已存偏頗之心證，
    難期客觀公正執行職務，爰依民事訴訟法第39條、第33條第
    1項第2款規定，聲請迴避。詎原裁定駁回抗告人之聲請，抗
    告人提起抗告，求為廢棄原裁定，准為迴避聲請等語。　　
二、按民事事件，當事人以司法事務官有民事訴訟法第32條所定
    以外之情形，足認其執行職務有偏頗之虞者，得聲請其迴避
    ，民事訴訟法第39條準用第33條第1項定有明文。所謂執行
    職務有偏頗之虞，係指對於訴訟標的有特別利害關係，或與
    當事人之一造有密切之交誼或嫌怨，或基於其他情形客觀上
    足疑其為不公平之處理者而言。若僅憑當事人之主觀臆測，
    或不滿意進行訴訟遲緩，或認就其聲明之證據不為調查、鑑
    定或指揮訴訟欠當，則不得謂其有偏頗之虞（最高法院69年
    度台抗字第457號、90年度台抗字第39號、107年度台抗字第
    836號裁定意旨參照）。而聲請迴避之原因，依同法第39條
    準用第34條第2項、第284條規定，應提出能即時調查之證據
    釋明之。查系爭執行事件經原法院民事執行處（下稱執行法
    院）就系爭股份定於109年2月20日為第二次拍賣程序，承辦
    司法事務官吳彥慧將前承辦司法事務官手寫文字「990萬」
    誤為「+90萬」元，即將原價「+90萬」，以916萬5,000元作
    為底價，黃韻頻喊價至460萬元，承辦司法事務官宣告其得
    標，其後執行法院於核發動產拍定證明書及股份轉讓命令後
    ，發現上開誤寫誤算之情形，遂於109年3月2日發函撤銷第
    二次拍賣程序、109年2月20日核發之動產拍定證明書及股份
    轉讓命令，並擇期辦理再拍賣事宜，復於該次函文中告知黃
    韻頻撤銷第二次拍賣程序之事由，黃韻頻嗣於109年3月26日
    以496萬元拍得系爭股份等情，經本院調閱系爭執行事件卷
    宗查核無訛。抗告人聲請承辦司法事務官迴避之事由，係有
    關系爭執行事件是否應作價交債權人承受、執行法院應否撤
    銷查封、聲請閱卷當否等，均屬法院司法事務官辦理強制執
    行程序之指揮進行，核與其執行職務有偏頗之虞無涉。如認
    侵害其利益或違反強制執行程序，自得依強制執行法第12條
    規定聲明異議，以求救濟，非得以承辦司法事務官指揮失當
    ，即認其執行職務有偏頗。此外，抗告人復未能舉證釋明承
    辦司法事務官對於系爭執行事件之標的有何特別利害關係，
    或與當事人有密切之交誼或嫌怨，或有何足疑其為不公平執
    行之事實，其僅憑個人之主觀臆測及不滿承辦司法事務官所
    為執行程序，即逕謂其有偏頗之虞，自無足取。從而，原裁
    定駁回抗告人之聲請，經核並無違誤。抗告意旨指摘原裁定
    不當，求予廢棄，為無理由，應予駁回。
三、據上論結，本件抗告為無理由，爰裁定如主文。　　
中　　華　　民　　國　　110 　年　　3 　　月　　24　　日
                  民事第七庭    
                       審判長法  官  李昆霖
                             法  官  譚德周
                             法  官  王育珍
正本係照原本作成。
本裁定除以適用法規顯有錯誤為理由外，不得再抗告。如提起再
抗告，應於收受送達後10日內委任律師為代理人向本院提出再抗
告狀。並繳納再抗告費新臺幣１千元。
中　　華　　民　　國　　110 　年　　3 　　月　　24　　日

  　　　　　　　　　　　　　 書記官  簡曉君